【裁判字號】    88,易,1483
【裁判日期】    890512
【裁判案由】    詐欺等
【裁判全文】
臺灣屏東地方法院刑事判決                        八十八年度易字第一四八三號
    公  訴  人  臺灣屏東地方法院檢察署檢察官
    被      告  甲○○
右被告因詐欺等案件，經檢察官聲請以簡易判決處刑（八十八年度偵字第三○八二號
）本院適用通常程序判決如左：
    主  文
甲○○意圖為自己不法之所有，以詐術使人將本人之物交付，處罰金伍仟元，如易服
勞役，以參佰元折算壹日。
    事  實
一、甲○○為圖騙取電器轉賣得款花用，明知自己已無支付能力，竟隱瞞自己之經濟
    實況，基於為自己不法所有之意圖，於民國八十七年九月七日，至位於屏東縣枋
    山鄉○○村○○路七四之三號郭子賢所經營之「乙○○○有限公司」 (下稱楓上
    公司)，以動產擔保交易附條件分期付款買賣之方式，向該公司購買電冰箱及全
    自動洗衣機各一台，約定總價新台幣（下同）四萬三千三百元，除由甲○○先行
    給付現款六千一百元外，餘款自同年十月起分十三期，每月分期付款繳付三千七
    百元，且約明在價金未付清之前，標的物所有權仍屬於楓上公司所有，黃女僅得
    依約占有使用，不得任意遷移或為其他處分。郭子賢因此乃不疑有他，遂將甲○
    ○所訂購之電冰箱及洗衣機交付予伊。詎甲○○為動產擔保交易之債務人，於取
    得前開標的物即電冰箱及洗衣機後，隨即於同年九月中旬轉售處分予他人並得款
    一萬九千元供己花用殆盡，嗣因甲○○於八十八年十月七日付款二千元後即拒付
    分期款項，且避不見面，逃匿無蹤，楓上公司追索無著受有損害始知受騙。
二、案經楓上公司代表人郭子賢訴由台灣屏東地方法院檢察署檢察官偵查起訴。
    理  由
一、本件公訴人聲請以簡易判決處刑，本院認為有刑事訴訟法第四百五十一條之一第
    四項但書之情形，應適用通常程序審判，合先敘明。
二、被告甲○○經傳喚未於最後審理期日到庭，然其確有於右揭時地以附條件分期付
    款買賣方式向楓上公司購得電冰箱及洗衣機各一台，得手後並隨即轉賣得款花用
    之事實，業據其於偵查及本院訊問時坦承不諱，雖其否認有何詐欺犯意並辯稱係
    因經濟困難才將其賣掉並無法付款云云。然查：右開事實業據告訴人楓上公司代
    表人郭子賢具狀指述在卷，且經告訴代理人陳碧貞供明被告確已將所購得之電冰
    箱、洗衣機隨即轉賣處分交付他人之情屬實，並有該附條件買賣契約書與被告向
    告訴人公司訂購電冰箱、洗衣機時所簽付之本票一紙可為佐憑，且衡諸常情，一
    般人購置家電用品係純為供自己家庭使用，而被告竟在向購得電冰箱、洗衣機後
    隨即於一週內以遠低於所購金額之價錢轉賣他人得款供己花用，故被告顯係為圖
    轉賣他人得款花用始向告訴人購置系爭電冰箱及洗衣機，是其在此被告應確有基
    於詐欺之不法所有意圖而施用詐術而向告訴人詐取財物之情甚為顯然。從而，被
    告所辯不足採信，其犯罪事證明確，犯行洵堪認定。
三、核被告甲○○所為係犯刑法第三百三十九條第一項之詐欺罪及動產擔保交易法第
    三十八條之罪。而被告以訂立附條具件買賣契約，將收受之標的物出賣，達成其
    詐欺取財之目的，是其所犯二罪應有方法結果之牽連關係，應從一重之刑法第三
    百三十九條第一項之詐欺取財罪處斷。審酌被告素行尚好、犯罪後已將欠款清償
    完畢，此業據告訴代理人供述在卷及其情節尚非重大等情狀，爰從寬量處如主文
    所示之刑並諭知易服勞役之折算標準。
四、被告經合法傳喚無正當理由不到庭，本院認係應科罰金之罪，爰不待其陳述逕行
    判決，併此敘明。
五、據上論斷，應依刑事訴訟法第四百五十二條、第三百零六條、第二百九十九條第
    一項前段、動產擔保交易法第三十八條、刑法第三百三十九條第一項、第五十五
    條、第四十二條第二項、罰金罰鍰提高標準條例第一條前段、第二條判決如主文
    。
中      華      民      國      八十九      年      五      月  十二    日
                                        臺灣屏東地方法院刑事第一庭
                                            法  官  吳永宋
右正本證明與原本無異。
對於本判決如有不服應於收受送達後十日內向本院提出上訴書狀上訴於台灣高等法院
高雄分院並按他造當事人之人數附具繕本。
                                            書記官  洪榮華
中      華      民      國      八十九      年      五      月  十二    日
附錄本判決論罪之法條：
刑法第三百三十九條第一項
意圖為自己或他人不法之所有，以詐術使人將本人或第三人之物交付者，處五年以
下有期徒刑、拘役或科或併科一千元以下罰金。
動產擔保交易法第三十八條
動產擔保交易之債務人，意圖不法之利益，將標的物遷移、出賣、出質、
移轉、抵押或為其他處分，致生損害於債權人者，處三年以下有期徒刑、
拘役或科或併科六千元以下之罰金。


司法院資訊處製作；財團法人民間司法改革基金會備份。
